【裁判字號】    97,訴,1059
【裁判日期】    970828
【裁判案由】    毒品危害防制條例
【裁判全文】
臺灣基隆地方法院刑事判決              97年度訴字第1059號
公  訴  人  臺灣基隆地方法院檢察署檢察官
被      告  甲○○
上列被告因違反毒品危害防制條例案件，經檢察官提起公訴（97
年度毒偵字第1153、1179號），因被告所犯為死刑、無期徒刑、
最輕本刑為3 年以上有期徒刑或高等法院管轄第一審案件以外之
罪，且於準備程序進行中，被告先就被訴事實為有罪之陳述，經
本院合議庭裁定進行簡式審判程序，判決如下：
    主  文
甲○○施用第一級毒品，累犯，處有期徒刑柒月，扣案之注射針
筒壹支，沒收之；又施用第一級毒品，累犯，處有期徒刑柒月。
應執行有期徒刑拾月；扣案之注射針筒壹支，沒收之。
    事  實
一、甲○○前因施用毒品案件，經觀察、勒戒後，因認有繼續施
    用毒品之傾向，經本院以93年度毒聲字第270 號裁定令入戒
    治處所強制戒治，於民國94年1 月26日因停止戒治出監，保
    護管束期滿未經撤銷停止戒治，於94年6 月8 日執行完畢，
    並經臺灣基隆地方法院檢察署檢察官以94年度戒毒偵字第7
    號不起訴處分；另因違反肅清煙毒條例案件，經臺灣高等法
    院以82年度上訴字第868 號判決判處有期徒刑5 年確定，復
    因違反肅清煙毒條例案件，經臺灣臺北地方法院以86年度訴
    字第159 號判決判處有期徒刑3 年6 月、3 月，應執行有期
    徒刑3 年7 月確定，又因詐欺案件，經本院以94年度易字第
    59號判決判處有期徒刑3 月確定，另經本院依據中華民國96
    年罪犯減刑條例之規定，就前開82年度上訴字第868 號、86
    年度訴字第159 號及94年度易字第59號判決所科之刑，以96
    年度聲減字第293 號裁定分別減刑為有期徒刑2 年6 月、1
    年9 月、1 月15日及1 月15日，並就86年度訴字第159 號判
    決所科之刑經減刑後之刑，定應執行有期徒刑1 年9 月，與
    82年度上訴字第868 號、94年度易字第59號判決所科之刑經
    減刑後之刑接續執行，於96年8 月30日因縮刑期滿執行完畢
    。
二、詎甲○○仍未戒除毒癮惡習，分別基於施用第一級毒品之犯
    意，於下列時、地，施用第一級毒品，復於下列時、地為警
    查獲，經警採集其尿液送驗後，始悉上情：
（一）於97年3 月9 日上午8 時許，在位於臺北縣貢寮鄉○○街
      52號住處，以將第一級毒品海洛因置放於注射針筒內，加
      水混合後注射血管之方式，施用第一級毒品。嗣為警於97
      年3 月10日下午3 時許，在基隆市○○區○○街基隆火車
      站之公共廁所前查獲，並扣得甲○○所有預備供施用第一
      級毒品犯罪所用之注射針筒1 支。
（二）於97年3 月27日晚間7 時30分許，在前址住處，以將第一
      級毒品海洛因置放於注射針筒內，加水混合後注射血管之
      方式，施用第一級毒品。嗣於97年3 月28日晚間7 時40分
      許，在基隆市○○區○○路與深澳坑路口前為警查獲。
三、案經基隆市警察局第一、二分局報請臺灣基隆地方法院檢察
    署檢察官偵查起訴。
    理  由
壹、程序方面
    本件被告甲○○所犯者非為死刑、無期徒刑、最輕本刑為3
    年以上有期徒刑之罪或高等法院管轄第一審案件，其於準備
    程序進行中，先就被訴事實為有罪之陳述，經告知其簡式審
    判程序之旨，並聽取公訴人、被告之意見後，本院合議庭依
    刑事訴訟法第273 條之1 第1 項之規定，裁定由受命法官獨
    任以簡式審判程序進行本案之審理。
貳、實體事項
一、事實認定部分
    上開事實，業據被告於本院審理時坦承不諱，且被告為警查
    獲後，採集之尿液檢體經送臺灣尖端先進生技醫藥股份有限
    公司檢驗，均呈海洛因代謝物嗎啡、可待因之陽性檢驗結果
    ，此有該公司97年3 月28日、同年4 月7 日出具之濫用藥物
    檢驗報告及基隆市警察局第一、二分局偵辦毒品案件尿液檢
    體對照表在卷可稽，另有被告腿部注射針孔痕跡照片在卷供
    參，並有注射針筒1 支扣案為佐，是認被告之自白與事實相
    符，本件事證明確，被告犯行應堪認定。
二、論罪科刑部分
（一）被告前因施用毒品案件，經強制戒治後，於94年6 月8 日
      執行完畢，有臺灣高等法院被告前案紀錄表在卷可稽，其
      經強制戒治執行完畢後，5 年內再行施用第一級毒品，核
      其所為，均係犯毒品危害防制條例第10條第1 項之施用第
      一級毒品罪。被告持有第一級毒品以供施用，持有之低度
      行為應為施用之高度行為所吸收，不另論罪。
（二）次按刑法於94年2 月2 日修正公布，自95年7 月1 日起施
      行，修正後之刑法刪除連續犯之規定，將本應各自獨立評
      價之數罪，回歸應賦予複數法律效果之原貌，故刑法修正
      施行後多次施用毒品之犯行，應採一罪一罰，始符立法本
      旨（最高法院96年度第9 次刑事庭會議決議可資參照）。
      本件被告係於刑法修正施行後，為本件2 次施用第一級毒
      品之犯行，且施用毒品之時間相異，足認犯意並非同一，
      參酌上開所述，應予分論併罰。
（三）被告曾受如事實欄所載之徒刑執行完畢，此有臺灣高等法
      院被告前案紀錄表在卷供參，其受徒刑之執行完畢，再為
      本件2 次施用毒品之行為，係於5 年以內故意再犯有期徒
      刑以上之罪，均為累犯，俱應依刑法第47條第1 項之規定
      加重其刑。
（四）爰審酌被告前經強制戒治後，仍未戒除毒癮惡習，並再行
      施用毒品，足見缺乏戒斷決心，然被告所為僅屬戕害自身
      之行為，未侵害其他法益，且於本院審理時均坦認犯行，
      犯後態度尚屬良好等一切情狀，分別量處如主文所示之刑
      ，並依法定其應執行之刑。
（五）扣案之注射針筒1 支（為一般市售塑膠材質之注射針筒，
      非專供施用毒品所用之器具，業據本院當庭勘驗屬實），
      為被告所有預備供施用第一級毒品犯罪所用之物，業經被
      告供承無誤，應依刑法第38條第1 項第2 款之規定宣告沒
      收之。
據上論斷，應依刑事訴訟法第273 條之1 第1 項、第299 條第1
項前段，毒品危害防制條例第10條第1 項、第23條第2 項，刑法
第11條前段、第47條第1 項、第38條第1 項第2 款、第51條第5
款，判決如主文。
本案經檢察官李明哲到庭執行職務。
中    華    民    國    97    年    8     月    28    日
                  刑事第二庭法    官  邰婉玲
以上正本證明與原本無異。
如不服本判決應於收受本判決後10日內向本院提出上訴書狀，其
未敘述上訴理由者，並得於提起上訴後10日內向本院補提理由書
狀（均須按他造當事人之人數附繕本）「切勿逕送上級法院」。
中    華    民    國    97    年    8     月    28    日
                            書 記 官  彭筠凱
附錄所犯法條：
毒品危害防制條例第10條第1項
施用第一級毒品者，處 6 月以上 5 年以下有期徒刑。


司法院資訊處製作；財團法人民間司法改革基金會備份。
